臺灣板橋地方法院交通事件裁定　　　　　　　　　　九十一年度交聲字第六八一號
　　原處分機關　交通部公路局臺北區監理所
　　異　議　人　甲○○
　　即受處分人
右列受處分人因違反道路交通管理處罰條例案件，對於交通部公路局臺北區監理所九
十一年三月二十一日所為之處分（原處分案號：北監五字第裁４○─Ｃ000000
00號），聲明異議，本院裁定如左：
    主  文
異議駁回。
    理  由
一、聲明異議意旨略以：異議人即受處分人甲○○任教於臺北縣土城市中正國中，於
    民國九十年十二月二十四日十六時許，因本校進行校慶活動預演，而學生蔡沛萱
    因同學間嬉鬧，造成右踝及足挫傷，經異議人駕駛車號Ｃ○─四八六二號自用小
    客車將該生送往一心堂中醫健保診所就醫，因該生腳傷無法行走，異議人為使學
    生盡速就醫，故將該車臨時停於診所前，以協助該生就醫；未料竟遭臺北縣警察
    局土城分局以北縣警交字第Ｃ00000000號舉發違反道路交通管理事件通
    知單以異議人「併排停車」為由，依道路交通管理處罰條例第五十六條第一項第
    六款逕行舉發，然異議人係本於教師之責照護學生，為處理學生之緊急事故所為
    之行為應不罰，爰提出異議云云。
二、按汽車停車時，不得併排停車，道路交通安全規則第一百十二條第一項第十款定
    有明文；再汽車駕駛人停車時，併排停車者，處新臺幣六百元以上一千二百元以
    下罰鍰，道路交通管理處罰條例第五十六條第一項第六款，定有明文。
三、經查：異議人即受處分人甲○○於九十年十二月二十四日十六時二十九分，將其
    車號Ｃ○─四八六二號自用小客車，停放於臺北縣土城市○○路○段二一四號前
    ，因有「併排停車」之違規，經臺北縣警察局土城分局依違反道路交通管理處罰
    條例第五十六條第一項第六款逕行舉發，此有臺北縣警察局北縣警交字第Ｃ00
    000000號舉發違反道路交通管理事件通知單影本一紙附卷可稽，且異議人
    對其違規事實，亦不爭執，有異議人聲明異議狀一份在卷足憑。至異議人辯稱：
    當時因學生腳傷需就醫始造成違規，伊乃係本於教師之責照護學生，此為緊急事
    故所為之行為，應屬不罰云云；然依一心堂中醫健保診所之診斷證明書觀之，異
    議人之學生蔡沛萱乃右踝及足挫傷，並非重大危及生命、身體、健康之緊急事故
    ，縱其救助學生之行為屬合法情形，但不因此即可認異議人違規併排停車之行為
    亦屬合法行為之一部分，且依前所述，異議人應有足夠時間將其前揭自用小客車
    停放於合法之處所後，再協助學生就醫，然其卻捨此合法方法而違規停車，尚非
    屬因救助學生而為之不得已之行為（按不得已之行為，以非侵害他人法益，別無
    救護之途為必要之條件），故不符合緊急避難之原則。且異議人之車輛為一般車
    輛，亦不符合道路交通安全規則第一百十三條規定：消防車、警備車、救護車
    .... 等車輛，於執行任務，其臨時停車及停車地點不受前二條之限制之免罰事
    由。據此，原處分機關據以援引首揭規定，裁處罰鍰一千二百元並無不當，本件
    異議為無理由，應予駁回。
四、據上論斷，應依道路交通案件處理辦法第十九條，裁定如主文。
中      華      民      國    九十一    年      六      月    二十八    日
                              臺灣板橋地方法院交通法庭
                                  法  官    楊  晉  佳
右正本證明與原本無異
如不服本裁定應於送達後五日內向本院提出抗告狀
                                  書記官    黃  介  南
中      華      民      國    九十一    年      七      月      四      日
